【裁判字號】    99,台抗,40
【裁判日期】    990114
【裁判案由】    遷讓房屋等
【裁判全文】
最高法院民事裁定                九十九年度台抗字第四○號
抗  告  人  甲○○○
            乙 ○ ○
            丙 ○ ○
            丁 ○ ○
            戊 ○ ○
            辛 ○ ○
            己 ○ ○
            庚○○○
            壬 ○ ○
            癸 ○ ○
            子 ○ ○
            丑○○○
            寅 ○ ○
            卯 ○ ○
上列抗告人因與相對人交通部台灣鐵路管理局間請求遷讓房屋等
事件，對於中華民國九十八年六月二十三日台灣高等法院裁定（
九十七年度上字第八○五號），關於核定訴訟標的價額部分，提
起抗告，本院裁定如下：
    主  文
抗告駁回。
抗告訴訟費用由抗告人負擔。
    理  由
本件抗告人就其與相對人交通部台灣鐵路管理局間請求遷讓房屋
等事件，對於台灣板橋地方法院九十六年度訴字第二○六二號判
決，分別命抗告人甲○○○、乙○○、丙○○、丁○○、戊○○
、辛○○，及己○○與庚○○○（下稱己○○等二人）；壬○○
、癸○○與子○○（下稱壬○○等三人）；丑○○○、寅○○與
卯○○（下稱丑○○○等三人），應個別（或共同）自坐落系爭
土地上如該判決附圖所示，門牌依序為台北縣中和市○○街一二
六號、一二八號、一三○號、一三二號、一三四號、一四○號，
一三六號，一四二號，一四四號等建物遷出，返還各該占有基地
（面積依序為九七‧○一、一○四‧一九、七九‧二八、九六‧
○三、一○三‧四七、六七‧二三，一○二‧九六，六六‧七一
、六七‧一六平方公尺）予相對人，及給付相對人不當得利部分
，（與於民國九十八年二月十五日死亡之第一審共同被告陳達梅
等十五人共同具狀）提起上訴（陳達梅部分尚未經承受訴訟），
未據繳納足額之裁判費。原法院以：相對人雖係就本得對各抗告
人獨立提起之數宗訴訟，合併提起本件訴訟，惟抗告人既係各就
其敗訴部分提起上訴，則關於其各自上訴部分，自應分別核定其
訴訟標的價額，並個別計算應繳納之裁判費。爰以抗告人各自（
或共同）占有系爭土地之面積，按該土地起訴時之公告現值為準
，核定各該訴訟標的價額，依序為新台幣（下同）五百八十七萬
八千八百零六元、六百三十一萬三千九百十四元、四百八十萬四
千三百六十八元、五百八十一萬九千四百十八元、六百二十七萬
零二百八十二元、四百零七萬四千一百三十八元，六百二十三萬
九千三百七十六元，四百零四萬二千六百二十六元，及四百零六
萬九千八百九十六元〔應繳納之上訴裁判費，依序為八萬六千七
百三十九元、九萬五千三百五十二元、七萬二千九百二十八元、
八萬七千九百二十七元、九萬四千七百五十八元、六萬二千零八
十八元，九萬四千一百六十四元，六萬一千六百四十二元，及六
萬一千九百三十九元。因上述十五人僅共同繳納裁判費三萬一千
二百元，經通知其表明各自繳納之金額，迄未表明，即應平均認
各抗告人均已繳納二千零八十元。故扣除各該已繳納之金額，甲
○○○、乙○○、丙○○、丁○○、戊○○、辛○○，及己○○
等二人、壬○○等三人、丑○○○等三人，依序尚應分別（或共
同）補繳八萬四千六百五十九元、九萬三千二百七十二元、七萬
零八百四十八元、八萬五千八百四十七元、九萬二千六百七十八
元、六萬零八元，九萬零四元，五萬五千四百零二元，及五萬五
千六百九十九元〕，經核於法並無違背。抗告意旨，指摘原裁定
關於核定訴訟標的價額部分為不當（命補繳裁判費部分，依法不
在得抗告之列），聲明廢棄，非有理由。
據上論結，本件抗告為無理由。依民事訴訟法第四百九十五條之
一第一項、第四百四十九條第一項、第九十五條、第七十八條，
裁定如主文。
中    華    民    國  九十九  年    一    月   十四   日
                      最高法院民事第三庭
                          審判長法官  蘇  茂  秋
                                法官  陳  碧  玉
                                法官  王  仁  貴
                                法官  張  宗  權
                                法官  陳  重  瑜
      本件正本證明與原本無異
                                      書  記  官
中    華    民    國  九十九  年    一    月  二十六  日
                                                      v

司法院資訊處製作；財團法人民間司法改革基金會備份。
